# 财务报表整体的重要性

提问人：89898 时间：2022-05-02 17:01:34
比如说，CPA确定的财务报表整体的重要性为 300 万元，请问这个 300 万元，指的是财务报表上每个项目分别不能超过 300 万元，还是指所有项目总共不能超过 300 万元?

回答人：chenyiwei
重要性水平有确定测试起点和评价错报两方面的作用。就评价错报而言，至少应确保所有未更正错报的单独和累积金额不超过财务报表整体重要性水平（对重分类错报可能另有特殊考虑）。
但重要性水平只是评价错报中的一方面（定量方面），对错报评估的定性方面同样也很重要，例如可能导致盈亏颠倒或者关键财务指标踩红线的错报，即使金额很小，也是重大的。